# 恶性通货膨胀利润表入账科目

提问人：wanglin0043 时间：2022-11-18 15:50:46
请教版主:
恶性通货膨胀的准则讲解里说:在对利润表项目进行重述时，所有项目金额都需要自其初始确认之日
起，以一般物价指数变动进行重述，以使利润表的所有项目都以资产负债表日的计量单位表述。由
于上述重述而产生的差额计入当期净利润。
这个具体计入什么科目呢? “财务费用-汇兑损益”还是”财务费用-其他”?

回答人：chenyiwei
此类问题在实务中遇到极少。因为公认的恶性通货膨胀经济体只有津巴布韦、委内瑞拉等少数几个。
可能考虑需单独设置新的利润表项目来反映该项损益的影响，例如“以一般物价指数变动进行重述的损益”。